# 同控下企业合并问题

提问人：vanishing~ 时间：2021-09-02 13:33:05
背景： 1 、A B C三家公司均由同一实控人控制，其中C公司已于 2019 年停止经营，净资产为负。 2 、 2020 年 12 月A公司向实控人支付对价，取得B公司100%股权，以 2020 年 12 月 31 日B公司账面（未审）净资产数作为长投初始入账价值。
3 、 2021 年 8 月，由于IPO需要，B公司以零对价取得实控人对C公司的100%股权，之后C公司注销，B公司账面不进行账务处理请问陈版：
1 、B公司对C公司的长投是否需考虑计提减值？
2 、在A公司取得B公司100%股权时是否需视同 股权交割时B公司已取得了C公司控股权，以B、C公司合并净资产数调整A公司账面长投初始确认价值，还是仅需按B公司经审计后的单体净资产数进行调整？
谢谢陈版~~

回答人：chenyiwei
1 、B对C的长投账面价值为零，因此不能计提减值准备，但应考虑B对C的超额亏损是否需承担额外责任，如借款担保和员工安置等，如需则B应根据或有事项准则规定（或者金融工具确认和计量准则中关于财务担保合同的规定）确认预计负债。
2 、A取得B的控制权在 2020 年 12 月，B取得C的控制权在 2021 年 8 月。假设这两个交易不是一揽子交易，则应当按照交易发生的先后顺序处理，在A合并B时不可能考虑后续B对C的合并。